【裁判字號】    90,訴,77
【裁判日期】    900501
【裁判案由】    毒品危害防制條例
【裁判全文】
臺灣苗栗地方法院刑事判決                              九十年度訴字第七七號
    公  訴  人  臺灣苗栗地方法院檢察署檢察官
    被      告  甲○○
右列被告因違反毒品危害防制條例案件，經檢察官提起公訴（八十九年度毒偵緝字第
四六九號），本院判決如左：
    主  文
甲○○施用第一級毒品，累犯，處有期徒刑柒月；又連續施用第二級毒品，累犯，處
有期徒刑柒月。應執行有期徒刑壹年。
扣案之第貳級毒品安非他命貳公克沒收銷燬之。
    事  實
一、甲○○前因違反麻醉藥品管理條例及賭博案件，經本院分別判處有期徒刑七月，
    應執行有期徒刑一年確定，甫於民國八十八年九月十五日縮短刑期假釋出獄，指
    揮書執畢日期為同年十一月二十二日，期滿未經撤銷假釋執行完畢（起訴書誤載
    為八十六年一月二十七日執行完畢），仍不知悔改，嗣因施用第二級毒品安非他
    命案件，經本院裁定送觀察、勒戒後，認無繼續施用毒品傾向，由台灣苗栗地方
    法院檢察署檢察官於八十七年十一月二十五日，以八十七年度偵字第五一一一號
    不起訴處分確定。詎被告復基於施用第二級毒品安非他命概括之犯意，自八十九
    年四月十一日當日或往前回溯九十六小時之間某時及同年十一月十一日當日或往
    前回溯九十六小時內某時，在台灣地區某不詳地點，連續以瓶子燒烤產生白煙之
    非法方法施用第二級毒品安非他命二次；另甲○○於八十九年十一月十一日當日
    或往前回溯九十六小時內某時，在台灣地區某不詳地點，非法施用第一級毒品海
    洛因。迄於八十九年四月十一日二十三時二十分許，在苗栗縣頭份鎮○○里○鄰
    ○○路一一○一號三樓為警查獲，扣得其所有之安非他命一點二公克，復經警於
    同日，循線在苗栗縣頭份鎮流東里中正新村一七三號，扣得安非他命零點八公克
    ，並採集其尿液送新竹縣衛生局檢驗；嗣於八十九年十一月十一日經檢察官通緝
    到案後，其在台灣苗栗看守所，接受採尿經送請檢驗後，呈安非他命、嗎啡陽性
    反應而查悉上情，並經本院以八十九年度毒聲字第一八九五號裁定送臺灣苗栗看
    守所附設觀察勒戒處所觀察、勒戒後，認有繼續施用毒品之傾向。
二、案經新竹縣警察局竹北分局報請暨台灣苗栗看守所函送苗栗地方法院檢察署檢察
    官偵查起訴。
    理  由
一、訊據被告甲○○對於右揭時、地施用第二級毒品安非他命之犯罪事實均坦承不諱
    ，並有第二級毒品安非他命合計二公克扣案可證，而其於八十九年四月十一日經
    警察獲及同年十一月十一日經通緝到案當日，分別採集其尿液經送新竹縣衛生局
    及台灣苗栗看守所附設觀察勒戒處所檢驗結果均呈安非他命陽性反應，此有新竹
    縣衛生局於八十九年四月二十四日以竹縣衛六字第八九０七二八號出具之尿液檢
    驗單、臺灣苗栗看守所八十九年十一月二十三日苗所衛字第三六九一號函送之報
    告書一份附卷可稽，被告自白與事實相符，足堪憑採。
二、訊據被告甲○○則矢口否認有於右揭時地施用第一級毒品海洛因之犯行，惟查，
    被告於八十九年十一月十一日經檢察官通緝到案後，在台灣苗栗看守所，接受採
    尿經送請檢驗後，呈嗎啡陽性反應，此有臺灣苗栗看守所八十九年十一月二十三
    日苗所衛字第三六九一號函送之報告書一份暨函附之受觀察勒戒人尿液檢體送驗
    名冊一份在卷可稽，且被告自承採尿程序合法，送驗之尿液係其本人所排放等語
    （參見本院九十年四月十七日審理筆錄），而按一般人施打海洛因後，於尿中檢
    出煙毒反應時效，須視施打量多少及個人代謝分泌情況而定，施打量多者，於施
    打後四、五日內仍有可能檢出煙毒反應，施打量少者，可能在二十四小時後，即
    難發現煙毒反應，且個人體質之不同，亦會影響檢出時效，故通常採尿化驗煙毒
    反應，應以施打後二十四小時內所採為宜，此亦早經法務部調查局七十九年二月
    二十七日（七九）陸（一）四０二八八一號函釋甚明。準此以觀，若經採尿檢驗
    有嗎啡反應者，應可認其人於採尿前之四、五日內有施用毒品海洛因，被告辯稱
    未施用第一級海洛因毒品之犯行云云，不足採信。
三、被告前曾因施用毒品案件經本院以八十七年度毒聲字第五七七號裁定送觀察、勒
    戒後，認無繼續施用毒品傾向，由台灣苗栗地方法院檢察署檢察官於八十七年十
    一月二十五日，以八十七年度偵字第五一一一號不起訴處分確定，有不起訴處分
    書影本及臺灣高等法院檢察署刑案紀錄簡覆表一份在卷可稽，其五年內再犯毒品
    危害防制條例第十條之罪，經本院再以八十九年度毒聲字第一八九五號裁定送臺
    灣苗栗看守所附設觀察勒戒處所觀察、勒戒後，認有繼續施用毒品之傾向，此有
    被告在監在押資料表、臺灣苗栗看守所附設觀察勒戒處所八十九年十一月二十三
    日苗所衛字第三六九一號函送之證明書一份附卷可參，事證明確，被告犯行洵堪
    認定。
四、核被告所為係犯毒品危害防制條例第十條第一項、第二項施用第一、第二級毒品
    罪，被告於施用前持有安非他命及海洛因之低度行為，均應為施用安非他命及海
    洛因之高度行為所吸收，均不另論罪。其二次施用第二級毒品安非他命之犯行，
    時間緊接，犯罪構成要件相同，顯係基於概括犯意為之，為連續犯，論以一罪，
    並加重其刑。另被告所犯上開施用第一、第二級毒品二罪間犯意各別行為互殊，
    應予論併罰。又被告前曾前因違反麻醉藥品管理條例及賭博案件，經本院分別判
    處有期徒刑七月，應執行有期徒刑一年確定，甫於民國八十八年九月十五日縮短
    刑期假釋出獄，揮書執畢日期為同年十一月二十二日，期滿未經撤銷假釋執行完
    畢，此有臺灣高等法院檢察署刑案紀錄簡覆表、法務部在監在押資料表各一份在
    卷可稽，其於五年內再犯本件有期徒刑以上之罪，為累犯，依刑法第四十七條規
    定遞加重其刑。爰審酌被告之素行，因施用第二級毒品安非他命之行為前經觀察
    、勒戒執行完畢，復犯本件之罪，顯無確切戒斷毒品之決心，及其犯罪手段、施
    用次數、所生危害及事後坦承部分犯行之犯後態度等，量處如主文所示之刑，並
    定其應執行之刑。另扣案之第二級毒品安非他命二公克係屬毒品危害防制條例第
    二條第二項第二款之毒品應依該條例第十八條第一項前段規定，沒收銷燬之。
據上論斷，應依刑事訴訟法第二百九十九條第一項前段，毒品危害防制條例第十條第
第一項、第二項、第十八條第一項前段，刑法第十一條前段、第五十六條、第四十七
條、第五十一條第五款，判決如主文。
本案經檢察官呂曾達到庭執行職務。
中      華      民      國      九十    年      五      月      一      日
                        臺灣苗栗地方法院刑事第二庭
                                        法  官  黃  賢  婷
右正本證明與原本無異。
如不服本判決，應於判決送達後十日內向本院提出上訴狀( 應附繕本 )，上訴於
臺灣高等法院台中分院。
                                        書記官  李  學  詩
中      華      民      國      九十    年      五      月      三      日
附錄論罪科刑法條
毒品危害防治條例第十條第一項、第二項：
一、施用第一級毒品者，處六月以上五年以下有期徒刑。
二、施用第二級毒品者，處三年以下有期徒刑。
毒品危害防治條例第十八條第一項前段：
查獲之毒品及專供製造或施用毒品之器具，不問屬於犯人與否，均沒收銷燬之。


司法院資訊處製作；財團法人民間司法改革基金會備份。
